臺灣臺南地方法院刑事判決
111年度金訴字第1176號
公  訴  人  臺灣臺南地方檢察署檢察官
被      告  林智遠



上列被告因詐欺等案件，經檢察官就本院111年度金訴字第1058
號案件追加起訴（111年度偵緝字第1391號），本院判決如下：
    主  文
本件公訴不受理。
    理  由
一、本件追加起訴意旨略以：被告林智遠於民國110年5月間某日
    起，因受某真實身分不詳成年人之招攬，加入由真實姓名年
    籍均不詳、Telegram通訊軟體暱稱「有人在」、「胖丁」、
    「吉祥興旺」等成年人所組成以實施為手段，具有持續性及
    牟利性之有結構性詐欺集團犯罪組織，負責領取被害人遭該
    詐欺集團詐欺之款項，擔任俗稱「車手」之工作，即可按日
    領取新臺幣（下同）2000元至3000元不等之報酬。林智遠即
    與該詐欺集團成員共同意圖為自己不法之所有，基於3人以
    上詐欺取財及隱匿詐欺犯罪所得去向、所在之洗錢犯意聯絡
    ，先由該詐欺集團不詳成員以如附表所示之方法向董志仁、
    陳少鈞、蔡子葳等人施用詐術，使其等均陷於錯誤，而分別
    匯款如附表所示款項至如附表所示之人頭帳戶後，被告即依
    指示持以渠先前至指定地點所取得之上開帳戶提款卡（含密
    碼），各於附表所示之提款時間、地點，領得如附表所示之
    贓款，並將之放置在指定之處，由該集團其他不詳成員前來
    收取，以此方式製造金流斷點，使犯罪所得去向不明，而達
    掩飾或隱匿詐欺取財所得去向、所在之目的，被告並從中得
    款報酬4000元。因認被告涉犯刑法第339條之4第1項第2款之
    三人以上共同詐欺取財罪嫌，及洗錢防制法第2條第2款、第
    14條第1項之洗錢罪嫌。
二、按刑事訴訟法第303條第1款規定，起訴之程序違背規定者，
    應諭知不受理之判決；又依刑事訴訟法第265條第1項規定，
    於第一審辯論終結前，得就與本案相牽連之犯罪或本罪之誣
    告罪，追加起訴。此係就與已經起訴之案件並無單一性不可
    分關係之相牽連犯罪（指刑事訴訟法第7條所列案件），在
    原起訴案件第一審辯論終結前，追加獨立之新訴，蓋二者之
    當事人或證據多共通，藉與本案之程序合併進行以求訴訟經
    濟，故追加起訴限於第一審辯論終結前為之，始得有效達此
    目的，此為其訴訟合法之要件，自應優先審查。檢察官既捨
    一般起訴方式而選擇以追加起訴之方式為之，自應受此時間
    要件之拘束，違反上開規定而追加起訴，其追加起訴之程序
    違背規定，應諭知不受理之判決。並無所謂追加起訴祇須具
    備刑事訴訟法第264條第2項規定之法定記載程式，即可不論
    是否合法，均應以實體判決終結其訴訟關係之可言（最高法
    院26年渝上字第1057號、106年度台上字第921號、104年度
    台上字第1886號、100年度台非字第107號、100年度台上字
    第1738號、99年度台上字第8049號判決意旨參照）。
三、經查：公訴人係以本案與本院111年度金訴字第1058號審理
    中之被告所犯詐欺等案件，為一人犯數罪之相牽連案件，而
    追加起訴。惟本院111年度金訴字第1058號案件，業於111年
    11月24日辯論終結，定於同年12月7日宣示判決，此有該案
    審判筆錄1件附卷可稽。而本案公訴人係於111年11月25日以
    南檢文讓111偵緝1391字第1119085235號函提出書狀追加起
    訴，並於同日繫屬本院，有上開函文及本院收文戳章在卷可
    按（見本院卷第3頁），是本案公訴人既係於原起訴案件（
    即本院111年度金訴字第1058號案件）第一審言詞辯論終結
    後始行追加起訴，揆諸上開說明，本件追加起訴已逾上開「
    時間上之限制」，其追加起訴之程序即屬違背規定，且無從
    補正，爰不經言詞辯論，逕諭知不受理之判決。
據上論斷，應依刑事訴訟法第303條第1款、第307條，判決如主
文。
本案經檢察官胡晟榮追加起訴。
中　　華　　民　　國　　111 　年　　11　　月　　29　　日
　　　　　　　　　刑事第九庭  審判長法　官　蔡奇秀
                                    法  官　陳碧玉
                                    法  官　林欣玲
以上正本證明與原本無異。
如不服本判決應於收受本判決後20日內向本院提出上訴書狀，並
應敘述具體理由。其未敘述上訴理由者，應於上訴期間屆滿後20
日內向本院補提理由書狀（均須按他造當事人之人數附繕本）「
切勿逕送上級法院」。 
　　　　　　　　　　　　　　　  　　書記官　徐毓羚　　　
中　　華　　民　　國　　111 　年　　12　　月　　1 　　日
　　　　　　　　　　　　　　　　　
附表：　　　　　　　　　
編號 被害人 詐騙方法 人頭帳戶 匯款金額 （新臺幣） 匯款時間 提款時間 提款金額 （新臺幣） 提款地點 1 董志仁 於110年6月17日10時55分許，以LINE通訊軟體撥打電話予董志仁，並佯裝為其男性友人對之謊稱：需借錢投資法拍屋云云，致董志仁因此陷於錯誤，遂依指示將右列款項匯入右列所示人頭帳戶內 黃欣怡名下華南商業銀行宜蘭分行帳號000000000000號帳戶 5萬元 110年6月17日11時7分許 110年6月17日11時43分、44分、45分許（共3次） 共5萬元（2萬元2次、1萬元1次） 臺南市○區○○路0段000號臺南北小北郵局 2 陳少鈞 自110年6月19日15時13分許起，陸續佯裝為「生活工廠」員工及台新銀行客服人員撥打電話予陳少鈞，並對其謊稱：因作業疏失將之設定為供應商，將從其帳戶扣款，需依指示操作網路銀行進行轉帳交易云云，致陳少鈞陷於錯誤，遂依指示將右列款項匯入右列所示人頭帳戶內 卓哲暉名下宜蘭渭水路郵局帳號00000000000000號帳戶 共14萬7094元 110年6月19日16時32分、39分、45分、47分、48分許 110年6月19日16時46分、47分、48分、49分、51分許（共5次） 共14萬7000元（6萬元2次、1萬元2次、7000元1次） 臺南市○區○○路0○0號臺南成功路郵局 3 蔡子葳 自110年6月19日17時6分許前某日時起，陸續佯裝為「玉如阿姨」網路商店及銀行、郵局客服人員撥打電話予蔡子葳，並對其謊稱：因帳單設定錯誤，需依指示操作網路銀行解除設定云云，致菜子葳陷於錯誤，遂依指示將右列款項匯入右列所示人頭帳戶內 卓哲暉名下玉山商業銀行基隆分行帳號0000000000000號帳戶 5萬9208元 110年6月19日18時42分許 110年6月19日18時52分、53分54分許（共3次） 共5萬9000元（2萬元2次、1萬9000元1次） 臺南市○區○○路0○0號臺南成功路郵局     2萬9986元 110年6月19日19時02分許 110年6月19日19時18分、19分許（共2次） 共9萬200元（5萬元1次、4萬200元1次，含其他不詳被害人之匯款） 臺南市○○區○○○路0段00號家樂福量販店安平店